臺灣臺中地方法院刑事判決　　　　　　 94年度交易字第162號
公　訴　人　臺灣臺中地方法院檢察署檢察官
被　　　告　乙○○
　　　　　　　　　　國民
上列被告因過失致人於死案件，經檢察官提起公訴（94年度調偵
字第79號），本院判決如下：
    主    文
乙○○因過失致人於死，處有期徒刑捌月。
    犯罪事實
一、乙○○於民國93年9月10日晚間某時許，騎乘車號ICL-578號
    重機車，由台中縣清水鎮○○路南向北直行，於同日晚間7
    時5分許，行經同鎮○○路與甲南路口時，本應注意行車速
    度，依速限標誌或標線之規定，無標誌或標線者行車時速不
    得超過50公里，及汽車行駛時之車前狀況，並隨時採取必要
    之安全措施，而依當時雖有小雨，惟路面無障礙物，視距良
    好，並無不能注意之情形，竟疏未注意，適值行人侯佳典徒
    經（行向不明）該路口時，而以時速5、60公里之時速，自
    侯佳典側身撞上，使侯佳典頭部撞擊地面。嗣經乙○○通知
    救護單位將侯佳典送往光田綜合醫院救治，惟因頭部外傷致
    顱腦損傷延至同月14日凌晨零時42分許，不治死亡。另乙○
    ○於警到場處理時，在犯罪未被發覺前，向到場處理員警劉
    吉森自首為肇事人表示願接受裁判。
二、案經侯佳典之兒子甲○○訴由台中縣警察局清水分局報請台
    灣台中地方法院檢察署檢察官偵查起訴。
    理　　由
一、訊據被告乙○○對於上揭車禍導至被害人侯佳典死亡之事實
    坦承不諱，惟辯稱當天有小雨，不知行人如何橫越道路云云
    。惟查上揭過失致死亡之犯罪事實，業據被害人侯佳典之兒
    子甲○○指訴明確，並有道路交通事故調查報告表（一）（
    二）、道路交通事故現場圖及現場照片八張、光田綜合醫院
    診斷書一紙在卷可稽。又被害人侯佳典因本件車禍致頭部外
    傷致顱內損傷而死亡，業經檢察官督同檢驗員相驗屬實，製
    有勘驗筆錄、驗斷書及相驗屍體證明書及相片四張附卷足憑
    。按行車速度，依速限標誌或標線之規定，無標誌或標線者
    ，應依左列規定：一、行車時速不得超過50公里。及汽車行
    駛時，駕駛人應注意車前狀況，隨時採取必要之安全措施，
    道路交通安全規則第93條第1項第1款前段、第94條第3項分
    別訂有明文。被告駕車自應注意上開行車安全，而依當時路
    面無障礙物、視距良好，並無不能注意之情事，竟疏未注意
    ，致肇車禍，被告有過失甚為顯然，且被告之過失行為與被
    害人之死亡結果間，有相當因果關係，其犯行應堪認定。至
    台灣省台中縣區車輛行車事故鑑定委員會雖因行人侯佳典之
    行走路線不明而未便遽予鑑定。惟查，本件肇事路口並無障
    礙物，且當時雖有小雨，但視線良好，又侯佳典經被告撞擊
    後之倒地位置係在被告機車倒地之前方，業經被告自承在卷
    可按。又被告之機車當時已駛入該路口6點4公尺處（4.8M十
    1. 6 M）始肇事，有卷附之道路交通事故現場圖可參。綜上
    情，足認被告騎乘該機車行經該路口時，確有未注意車前狀
    況，隨時採取必要之安全措施之疏失，此核與被告自承因當
    時只注意交通管制燈號而未注意到侯佳典一情，尚無不符。
    是台中縣區車輛行車事故鑑定委員會未就本件肇事責任為鑑
    定，然應不影響被告之過失責任，併此敘明。
二、核被告所為，係犯刑法第二百七十六條第一項之過失致死罪
    。查被告於肇事後仍留在事故現場，並於警員劉吉森到場處
    理時自承犯行，表示願接受裁判，有台中縣警察局清水分局
　　交通分隊道路交通事故肇事人自首情形紀錄表一紙附卷可稽
　  ，依刑法第六十二條前段規定減輕其刑。爰審酌被告之過失
    程度，本件車禍造成被害人死亡，家屬所受傷痛程度，且被
    告尚未與被害人家屬達成民事和解等一切情狀，量處如主文
    所示之刑。
據上論斷，應依刑事訴訟法第299條第1項前段、刑法第276條第
1項、第62條前段、罰金罰鍰提高標準條例第1條前段，判決如主
文。
本案經檢察官謝耀德到庭執行職務。
中　　華　　民　　國　　94　　年　　7　　月　　 26　　日
                  交通法庭審判長法  官  許金樹
                                法  官  張清洲
                                法  官  郭德進
上正本證明與原本無異。
如不服本判決，應於送達後十日內向本院提出上訴狀（須附繕本
），上訴於台灣高等法院台中分院。
中　　華　　民　　國　　94　　年　　7 　　月　　28　　日
                                書記官  陳惠玲
附錄論罪科刑法條
刑法第二百七十六條第一項
因過失致人於死者，處二年以下有期徒刑、拘役或二千元以下罰
金。
                                                      Ａ
